【裁判字號】    98,上易,265
【裁判日期】    981027
【裁判案由】    損害賠償
【裁判全文】
臺灣高等法院臺中分院民事判決  98年度上易字第265號
上  訴  人  乙○○
訴訟代理人  廖志祥律師
被上訴人    甲○○
上列當事人間請求損害賠償事件，上訴人對於中華民國98年 5月
15日臺灣苗栗地方法院98年度訴字第60號第一審判決提起上訴，
本院於98年10月13日言詞辯論終結，判決如下：
    主  文
上訴駁回。
第二審訴訟費用由上訴人負擔。
    事實及理由
一、按判決書內應記載之事實，得引用第一審判決。當事人提出
    新攻擊或防禦方法者，應併記載之。判決書內應記載之理由
    ，如第二審關於攻擊或防禦方法之意見及法律上之意見與第
    一審判決相同者，得引用之；如有不同者，應另行記載。關
    於當事人提出新攻擊或防禦方法之意見，應併記載之。民事
    訴訟法第 454條定有明文。本件經核第一審之判決所認定之
    事實及為上訴人敗訴之理由，並無不合，應予維持，茲引用
    第一審記載之事實及理由，並就上訴人上訴理由補充理由，
    合先敘明。
二、上訴意旨略以：
    系爭不動產買賣契約第11條之約定應解為解約金之性質。系
    爭不動產買賣契約第11條關於損害金之約定與民法第 260條
    相同，應類推民法第 260條之規定。系爭買賣契約之解除，
    係被上訴人事後反悔不願出賣而解除，並非兩造合意解除，
    被上訴人自應依系爭買賣契約第11條約定支付所付價金同額
    之損害金。上訴人並未拋棄解約金請求權；協議解除契約書
    並非兩造合意解除之約定，只是約定解除契約的效果而已。
    解除契約書是被上訴人所擬定的，上訴人是被迫簽約的。
三、得心證之理由：
  (1)系爭不動產買賣契約不論係兩造任何一方先表示不願繼續履
    約，但兩造於民國95年7月4日已簽訂「解除契約書」，有解
    除契約書在卷足證（見原審卷第18頁），上訴人主張係被上
    訴人事後反悔不願出賣而解除，並非兩造合意解除，只是約
    定解除契約的效果而已云云，即無足採。
  (2)至於兩造於解除契約當日，上訴人至證人丙○○任職的鄉公
    所辦公室，託丙○○請被上訴人到辦公室，雙方有爭執，之
    後兩造協議的結果是上訴人把土地移轉回去給被上訴人，被
    上訴人把上訴人已經繳納的價金返還給上訴人；事後兩造到
    代書事務所訂定解除契約書。當時除了互相返還土地與價金
    外，並無其他約定條件，此事實業經上訴人聲請傳訊之證人
    丙○○於本院到庭證述明確（見本院卷第60、61頁），是兩
    造合意解除契約時，既已明確約定解除契約之效果，上訴人
    並未特別聲明保留解約金或解除契約後之損害賠償請求權，
    自不得再請求被上訴人支付解約金或違約金或損害金。上訴
    人此部分主張亦無足採。
  (3)上訴人又主張係被迫簽訂解除契約書云云，核與證人丙○○
    所證兩造訂立解除契約書之過程不符，上訴人又未舉證證明
    被迫之事實，自無足採信。
  (4)原審判決並無違誤。上訴意旨指摘原判決不當，求予廢棄改
    判，為無理由，應予駁回其上訴。
四、據上論結，本件上訴為無理由，依民事訴訟法第449條第1項
    、第78條、第454條，判決如主文。
中    華    民    國    98    年    10    月    27    日
              民事第三庭  審判長法  官    陳照德
                                法  官    朱樑
                                法  官    李平勳
以上正本係照原本作成。
不得上訴。
                                書記官    江丞晏
中    華    民    國    98    年    10    月    27    日


司法院資訊處製作；財團法人民間司法改革基金會備份。
